【裁判字號】    92,交易,580
【裁判日期】    921127
【裁判案由】    過失傷害
【裁判全文】
臺灣臺中地方法院刑事判決                        九十二年度交易字第五八０號
    公  訴  人  臺灣臺中地方法院檢察署檢察官
    被      告  甲○○
右列被告因過失傷害案件，經檢察官提起公訴 (九十二年度偵字第一七一八四號），
經本院合議庭裁定適用簡式審判程序，判決如左：
    主  文
甲○○因過失傷害人，處拘役參拾日，如易科罰金，以參佰元折算壹日。
    事  實
一、甲○○患有情感性精神分裂症，自民國八十七年起於中國醫藥大學附設醫院精神
    科接受治療，至今仍有殘餘症狀，並未恢復到與同年齡一般人相同之心智狀態，
    精神較為耗弱，其於九十二年二月十三日上午，騎乘車牌號碼ＨＨ七－０四六號
    重型機車，沿台中市○○○路由北往南方向行駛，原欲於永春東路右轉，因行駛
    超過永春東路口，本應注意迴車前，應暫停並顯示左轉燈光或手勢，看清無來往
    車輛始得迴轉；而依當時情形，又無不能注意之情事，卻疏於注意，竟於同日上
    午十時十分許，騎乘上開機車，欲於文心南路上迴車逆向行駛進入永春東路，而
    於其左轉迴車之際，適同向直行在後之乙○○所騎乘車牌號碼ＦＬＲ－一九七號
    重型機車向右閃避不及，致乙○○左大腿擦撞甲○○之機車後座，乙○○因而受
    有左大腿巨大撕裂傷（約四十五公分）之傷害。
二、案經乙○○訴由臺中市警察局第四分局報請臺灣臺中地方法院檢察署檢察官偵查
    起訴。
    理  由
一、訊據被告甲○○坦承自己有過失而於上揭時地發生車禍致乙○○受傷之事實，惟
    其辯稱：「自己有過失，對方也有過失」，於偵查中亦辯稱：「本來我是由文心
    南路直行，要在永春東路右轉，可是騎過頭了，所以就想要靠邊停車，是告訴人
    騎車的速度太快才撞上我的機車車尾。」然查，倘被告係靠右邊停車，而右邊為
    人行道，則告訴人乙○○應本能地向左邊閃避，可能會受有右側身之傷害，而不
    可能受左側身之傷害；但告訴人係受左大腿之撕裂傷，可見被告應非靠右邊停車
    。此外，並有道路交通事故現場圖、診斷證明書附卷可稽。按車輛迴車前，駕駛
    人應暫停並顯示左轉燈光或手勢，看清無往車輛始得迴轉，道路交通安全規則第
    一百零六條第五款訂有明文；被告駕車自應注意上述道路交通安全規定，且依當
    時路狀，路面無障礙，又無不能注意之情形，竟疏不注意為之，以致肇事，為有
    過失。且被告過失駕駛行為，與告訴人受有上述傷害之間，具有相當因果關係，
    其過失傷害犯行，堪以認定。
二、核被告所為，係犯刑法第二百八十四條第一項前段之過失傷害罪。查被告患有情
    感性精神分裂症，其心智較同年齡一般人為低，精神較為耗弱，有中國醫藥大學
    附設醫院診斷證明書可佐，依刑法第十九條第二項減輕其刑。爰審酌被告之過失
    程度、被害人所受傷勢及被告之犯後態度等一切情狀，量處如主文所示之刑，並
    諭知易科罰金之折算標準。
據上論斷，應依刑事訴訟法第二百七十三條之一第一項、第二百九十九條第一項前段
，刑法第二百八十四條第一項前段、第十九條第二項、第四十一條第一項前段，罰金
罰鍰提高標準條例第一條前段、第二條，判決如主文。
中      華      民      國    九十二    年    十一        月    廿七    日
                                    臺灣臺中地方法院交通法庭
                                        法    官  郭  德  進
右正本證明與原本無異。
如不服本判決，應於送達後十日內向本院提出上訴狀（須附繕本），上訴於台灣高等
法院台中分院。
                                        書記官
中      華      民      國    九十二    年    十一        月    廿八    日
刑法第二百八十四條第一項
因過失傷害人者，處六月以下有期徒刑、拘役或五百元以下罰金，致重傷者，處一年
以下有期徒刑、拘役或五百元以下罰金。
                                                                        Ｂ


司法院資訊處製作；財團法人民間司法改革基金會備份。
